【裁判字號】    95,毒抗,46
【裁判日期】    950523
【裁判案由】    聲請觀察勒戒
【裁判全文】
臺灣高等法院高雄分院刑事裁定          95年度毒抗字第46號
抗  告  人
即  被  告  甲○○
上列抗告人因聲請觀察勒戒案件，不服臺灣高雄地方法院中華民
國95年3 月8 日第一審裁定（95年度毒聲字第433 號），提起抗
告，本院裁定如左：
    主      文
原裁定撤銷。
聲請人觀察、勒戒之聲請駁回。
    理      由
一、檢察官聲請意旨略以：被告基於施用毒品之概括犯意，自民
    國95年1 月初起，至同年1 月24日止，在高雄市○○區○○
    路8 巷5 號6 樓住處，連續施用第一級毒品海洛因與第二級
    毒品甲基安非他命多次。嗣於95年1 月24日11時20分許，在
    上開住處為警查獲，並扣得第一級毒品海洛因3 小包等情，
    業據被告於警詢及偵查中坦承不諱，並有第一級毒品海洛因
    3 小包扣案可佐，且被告之尿液呈嗎啡及甲基安非他命陽性
    反應，亦有高雄市立凱旋醫院濫用藥物尿液檢驗報告1 份在
    卷可稽，其犯行堪以認定，爰依毒品危害防制條例第20條第
    3 項、第1 項及觀察勒戒處分執行條例第3 條第1 項規定，
    聲請裁定將被告送勒戒處所觀察、勒戒等語。
二、抗告意旨略以：原審裁定認被告於94年1 月24日11時20分許
    ，在高雄市○○區○○路8 巷5 號6 樓為警查獲前，連續施
    用海洛因及安非他命，且於上開時地扣得海洛因3 小包（重
    2.0 公克）等語，惟查上開事實，業經台灣高雄地方法院檢
    察署檢察官以95年度毒偵字第1580號聲請觀察、勒戒，並由
    原審以95年度毒聲字第406 號裁定被告應觀察、勒戒在案，
    被告並已於95年3 月14日執行觀察、勒戒，故原審裁定係就
    同一事實，重為裁定，顯有違誤，為此提起抗告，請求撤銷
    原裁定等語。
三、經查，本件被告林憲毓於95年1 月23日16時許，在其位於高
    雄市○○區○○路8 巷5 號6 樓住處，施用第一級毒品1 次
    ，及於同年月24日13時許回溯96小時內之某時，在不詳地點
    ，施用第二級毒品甲基安非他命1 次，嗣於95年1 月24日11
    時20分許，為警於被告上開住處查獲案件，於移送台灣高雄
    地方法院檢察署檢察官偵辦，並經該署檢察官於95年2 月21
    日以95年毒偵字第1580號向原審法院聲請觀察勒戒，由原審
    法院於95年3 月3 日以95年度毒聲字第406 號裁定令入勒戒
    處所施以觀察、勒戒，被告並於95年3 月14日進入台灣高雄
    看守所附設勒戒處所執行觀察、勒戒，而於同年5 月13日執
    行完畢，有該裁定書及台灣高等法院被告前案紀錄表各1 紙
    在卷可稽。而本件聲請意旨所載之犯行，係被告自95年1 月
    初起至同年月24日止，在被告上開住處，連續施用第一級毒
    品海洛因與第二級毒品甲基安非他命，嗣於95年1 月24日11
    時20分許，在被告上開住處查獲。二者係同一次查獲，且聲
    請施用第一級毒品及第二級毒品之時間，有部分重疊，有部
    分緊接，觸犯構成要件相同之罪名，顯出於概括犯意為之，
    有連續犯裁判上一罪關係，其一部裁定之效力自應及於全部
    ，被告連續施用第一級毒品及第二級毒品之犯行，既已經原
    審法院於95年3 月3 日以95年度毒聲字第406 號裁定令入勒
    戒處所施以觀察、勒戒，依一事不再理之法理，即無重覆裁
    定之必要。本件聲請人復就被告自95年1 月初起至同年月24
    日止，連續施用第一級毒品海洛因與第二級毒品甲基安非他
    命之犯行，聲請觀察、勒戒，顯係就同一事實重覆為聲請，
    自有未合。原審未察，就本件又再次依聲請人之聲請，裁定
    抗告人應送勒戒處所觀察、勒戒，乃有未洽。本件抗告為有
    理由，自應由本院將原裁定撤銷，並駁回聲請人聲請觀察、
    勒戒之聲請。
據上論斷，應依刑事訴訟法第413條，裁定如主文
中    華    民    國    95    年    5     月    23    日
                  刑事第六庭  審判長法  官  王憲義
                                    法  官  張盛喜
                                    法  官  李璧君
以上正本證明與原本無異。
不得抗告。
中    華    民    國    95    年    5     月    23    日
                                    書記官  唐奇燕


司法院資訊處製作；財團法人民間司法改革基金會備份。
